臺灣臺中地方法院民事裁定　　　　　 100年度司家聲字第82號
聲　請　人　曾慶茂
相　對　人　郭碧春
上列當事人間請求離婚等事件，業經終局判決，聲請人聲請確定
訴訟費用額，本院裁定如下：
    主  文
本件相對人應負擔之訴訟費用額確定為新臺幣十五萬八千一百三
十五元，及自本裁定送達翌日起至清償日止，按年息百分之五計
算之利息。
    理  由
一、按法院未於訴訟費用之裁判確定其費用額者，第一審受訴法
    院於該裁判有執行力後，應依聲請以裁定確定之；依第一項
    確定之訴訟費用額，應於裁定送達之翌日起，加給按法定利
    率計算之利息，當事人分擔訴訟費用者，法院應於裁判前命
    他造於一定期間內，提出費用計算書、交付聲請人之計算書
    繕本或影本及釋明費用額之證書。他造遲誤前項期間者，法
    院得僅就聲請人一造之費用裁判之。但他造嗣後仍得聲請確
    定其訴訟費用額。當事人分擔訴訟費用者，法院為確定費用
    額之裁判時，除前條第二項情形外，應視為各當事人應負擔
    之費用，已就相等之額抵銷，而確定其一造應賠償他造之差
    額，民事訴訟法第九十一條第一項、第三項、第九十二條、
    第九十三條分別定有明文。又按應負利息之債務，其利率未
    經約定，亦無法律可據者，週年利率為百分之五，民法第二
    百零三條並有明文。
二、經查：
  (一)本件聲請人與相對人間離婚等本反訴事件，經本院以九十八
    年度婚字第一００八號判決確定，第一審本訴訴訟費用由聲
    請人負擔新臺幣（下同）三千元，餘由相對人負擔；反訴訴
    訟費用由相對人負擔百分之六十二，餘由聲請人負擔。
  (二)本院於民國一００年八月二十五日裁定命相對人於裁定送達
    十日內提出費用計算書及釋明費用額之證書，該裁定業經合
    法送達，此有本院送達證書在卷可稽，惟相對人迄未提出，
    是本院僅就聲請人一造之費用裁判，且依民事訴訟法第九十
    三條之規定，不為相等數額抵銷之計算。
  (三)經本院調卷審查後，相對人應負擔之訴訟費用額，依後附計
    算書確定如主文所示之金額及利息。
三、依首揭規定，裁定如主文。
中    華    民    國   100    年    10    月    11    日
                    家事法庭  司法事務官  林敬程
以上為正本係照原本作成
如對本裁定抗告須於裁定送達後十日內向本院提出抗告狀，並繳
納抗告費新臺幣一千元。
中    華    民    國   100    年    10    月    11    日
                              書  記  官  江美琪
一、訴訟費用計算書：
（一）本訴部分：
┌──────┬────────┬────────┐
│  項     目 │    訴訟費用    │ 備        註   │
├──────┼────────┼────────┤
│訴之聲明：離│     3,000元    │ 已由相對人預繳 │
│婚部分      │                │                │
├──────┼────────┼────────┤
│訴之聲明：財│    20,800元    │ 已由相對人預繳 │
│產訴訟部分  │（訴訟標的價額：│                │
│            │  2,000,000元） │                │
├──────┼────────┼────────┤
│  合    計  │    23,800元    │                │
└──────┴────────┴────────┘
（二）反訴部分：
┌──────┬────────┬────────┐
│  項     目 │    訴訟費用    │ 備        註   │
├──────┼────────┼────────┤
│訴之聲明：離│     3,000元    │ 已由聲請人預繳 │
│婚部分      │                │                │
├──────┼────────┼────────┤
│訴之聲明：財│   112,056元    │ 已由聲請人預繳 │
│產訴訟部分  │（訴訟標的價額：│                │
│            │  11,361,451元）│                │
├──────┼────────┼────────┤
│ 鑑價費     │    140,000元   │ 已由聲請人預繳 │
├──────┼────────┼────────┤
│  合    計  │    255,056元   │                │
├──────┴────────┴────────┤
│聲請人負擔：96,921元（計算式：255,056元×38%＝  │
│            96,921.28元、元以下四捨五入）       │
├────────────────────────┤
│相對人負擔：158,135元（計算式：255,056元×62%＝ │
│            158,134.72元、元以下四捨五入）      │
└────────────────────────┘
二、說明：
  (一)本訴訴訟費用共二萬三千八百元，由聲請人負擔三千元，相
    對人負擔二萬零八百元。因本訴訴訟費用已由相對人先行繳
    納，故相對人就本訴部份毋須再負擔訴訟費用。
  (二)聲請人原主張反訴財產訴訟之訴訟標的金額為一千一百六十
    九萬二千八百零八元，故預繳訴訟費用為十一萬四千九百六
    十元，然於本案一００年四月二十八日言詞辯論時，聲請人
    減縮訴訟標的為一千一百三十六萬一千四百五十一元，故應
    以十一萬二千零五十六元為訴訟費用，超出部分由聲請人自
    行負擔。